臺灣板橋地方法院交通事件裁定　　　 100年度交聲字第2223號
原處分機關　交通部公路總局臺北區監理所板橋監理站
異　議　人
即受處分人　孫大安
上列異議人即受處分人因違反道路交通管理處罰條例案件，對於
交通部公路總局臺北區監理所板橋監理站於民國100 年6 月15日
所為之處分（原處分案號：板監裁字第裁41-C00000000號），聲
明異議，本院裁定如下：
    主  文
異議駁回。
    理  由
一、原處分意旨略以：異議人即受處分人孫大安（下稱受處分人
    ）於民國100 年4 月14日18時35分許，駕駛車牌號碼MDS-07
    1 號重型機車，行經新北市○○區○○路與景安路口，因「
    不依標誌、標線、號誌指示」之違規事實，為新北市政府警
    察局中和第一分局警員以北警交字第C00000000 號舉發違反
    道路交通管理事件通知單攔停舉發，嗣受處分人於應到案日
    期前之100 年4 月28日提出申訴，經原處分機關函請舉發機
    關調查結果，仍認受處分人確有上開違規行為，原處分機關
    乃於100 年6 月15日依道路交通管理處罰條例第48條第1 項
    第2 款、第63條第1 項第1 款（原裁決書漏載「第1 款」）
    規定，裁處受處分人罰鍰新臺幣（下同）600 元，並記違規
    點數1 點等語。
二、聲明異議意旨則以：伊於100 年4 月14日18時35分許駕駛前
    揭車輛，沿新北市○○區○○路往華中橋方向行駛，行經景
    平路與景安路口，要迴轉景平路往新店方向，在景安路口左
    轉被員警攔下開單告發違規，然伊在待轉時完全看不到禁止
    左轉和機車兩段左轉標誌，事後察看該標誌是在待轉區後方
    2 公尺與25公尺處，伊行徑方向完全看不到，該標誌為何不
    在路口前方設立，且伊在路中左轉，交警與義交不制止，等
    轉過去才被守候的員警攔下，受處分人不服，為此爰依法聲
    明異議云云。
三、按駕駛人駕駛車輛，應遵守道路交通標誌、標線、號誌之指
    示、警告、禁制規定，並服從執行交通勤務之警察或依法令
    執行指揮交通及交通稽查任務人員之指揮；又汽車駕駛人轉
    彎時，不依標誌、標線、號誌指示者，處600 元以上1,800
    元以下罰鍰；汽車駕駛人有第48條之情形者，除依原條款處
    罰鍰外，並予記違規點數1 點，道路交通管理處罰條例第4
    條第1 項、第48條第1 項第2 款、第63條第1 項第1 款分別
    定有明文，先予敘明。
四、經查：
（一）受處分人於100 年4 月14日18時35分許，駕駛車牌號碼MD
      S-071 號重型機車，行經新北市○○區○○路與景安路口
      ，未依兩段式左轉之指示，於景安路逕行左轉景平路，因
      「不依標誌、標線、號誌指示」之違規事實，為新北市政
      府警察局中和第一分局警員以北警交字第C00000000 號舉
      發違反道路交通管理事件通知單攔停舉發，原處分機關並
      據此以板監裁字第裁41-C00000000號裁決書裁處受處分人
      罰鍰600 元，並記違規點數1 點之事實，有本件裁決書、
      舉發通知單、新北市政府警察局中和第一分局100 年5 月
      12日新北警中一交字第1000019061號函及函附之現場照片
      3 張、行向示意圖1 張存卷足參，復為受處分人所不否認
      ，堪先認定為真。
（二）按機慢車兩段左轉標誌，用以告示左轉汽缸總排氣量未滿
      550 立方公分機器腳踏車或慢車駕駛人應遵照號誌指示，
      在號誌顯示允許直行時先行駛至右前方路口之左轉待轉區
      等待左轉，俟該方向號誌顯示允許直行後，再行續駛，以
      兩段方式完成左轉。本標誌設於實施機慢車兩段左轉路口
      附近顯明之處，並配合劃設機慢車左轉待轉區○○○○道
      路交通標誌標線號誌設置規則第65條第1 項所明定。查本
      件「機慢車兩段左轉」標誌設於新北市○○區○○路與景
      安路口顯明之處，足見該標誌、標線之設置符合前揭規定
      。再依現場照片3 張所示（見本院卷第16至18頁），該「
      機慢車兩段左轉」標誌標線明確可見，未被遮蔽，可見一
      般人於正常情形下當可辨識該標誌、標線之存在，故受處
      分人辯稱因標示不清而無法注意到云云，即非可採。本件
      事證明確，受處分人確有上開違規行為，允無疑義。
五、綜上所述，原處分機關依據道路交通管理處罰條例第48條第
    1 項第2 款及第63條第1 項第1 款規定，裁處受處分人罰鍰
    600 元，並記違規點數1 點，核無違誤。從而，本件聲明異
    議為無理由，應予駁回。
據上論斷，應依道路交通管理處罰條例第87條第2 項，道路交通
事件處理辦法第18條，裁定如主文。
中    華    民    國   100    年    7     月    7     日
                  交通法庭  法  官  廖欣儀
以上正本證明與原本無異。
如不服本裁定應於送達後5日內敘明理由向本院提出抗告狀。
                            書記官  顏偉林
中    華    民    國   100    年    7     月    7     日